【裁判字號】    97,家聲,153
【裁判日期】    970630
【裁判案由】    認可離婚
【裁判全文】
臺灣臺南地方法院民事裁定             97年度家聲字第153號
聲  請  人  甲○○
相  對  人  乙○○
上列當事人間聲請認可離婚事件，本院裁定如下：
    主      文
大陸地區廣西壯族自治區桂林市象山區人民法院（二００六）象
民一初字第七五七號民事判決書（二００七年一月十四日生效）
應予認可。
聲請程序費用新台幣壹仟元由相對人負擔。
    理      由
一、本件聲請意旨略以：聲請人與相對人（大陸地區人民）原係
    夫妻，因感情破裂，業經大陸地區廣西壯族自治區桂林市象
    山區人民法院（2006）象民一初字第757號判決離婚確定（
    2007年1月14日生效），並經財團法人海峽交流基金會驗證
    屬實，爰聲請認可該確定判決書等語。
二、按在大陸地區作成之民事確定裁判、民事仲裁判斷，不違背
    臺灣地區公共秩序或善良風俗者，得聲請法院裁定認可，臺
    灣地區與大陸地區人民關係條例第74條第1項定有明文。
三、經查，聲請人提出之大陸地區廣西壯族自治區桂林市象山區
    人民法院（2006）象民一初字第757號民事判決書影本、證
    明書影本、廣西壯族自治區桂林市公證處（2008）桂桂證字
    第0733、0734號公證書，業經財團法人海峽交流基金會驗證
    屬實，有該基金會（97）南核字第040845號、040846號證明
    在卷足憑，則該判決書自堪信為真正。次查，上開判決係就
    聲請人與相對人間之離婚事件所為之裁判，由大陸地區廣西
    壯族自治區桂林市象山區人民法院管轄審理，並未違背我國
    有關離婚事件專屬管轄之規定。又其判決內容略以：「原告
    （即相對人）、被告（即聲請人）雖然婚後初期感情尚好，
    但雙方在台灣共同生活期間，由於被告和前妻所生育的兩個
    女兒不接受原告，原、被告在對兩個孩子教育問題上發生了
    爭執，產生了矛盾。被告有時晚上到外玩耍，深夜不歸，原
    告曾勸阻被告，但被告不理原告，雙方無法溝通，矛盾更加
    加深。原告從台灣回到桂林市後，被告也曾每年2次來到桂
    林與原告共同生活，雙方關係有了緩和。被告在2005年8月
    份回到台灣之前，曾與原告約定為原告辦理到台灣的簽證。
    但被告回到台灣後，再沒有與原告聯繫，也沒有為原告辦理
    到台灣的簽證。原告在2006年9月份寫信給被告，被告也沒
    有給原告寫信。原告打電話給被告，被告掛斷電話。被告的
    上述行為給原告造成了嚴重的傷害，雙方的夫妻關係已名存
    實亡，原告向本院起訴與被告離婚，並認為與被告沒有和好
    的可能。綜上，本院確認原、被告的夫妻關係情已破裂，應
    准予原、被告離婚」等語，核其判決離婚所舉事由，亦與我
    國民法第1052條第2項規定並無不合，堪認該判決不違背臺
    灣地區之公共秩序或善良風俗。從而，本件聲請經核尚無不
    合，應予認可。
四、依臺灣地區與大陸地區人民關係條例第1條後段、第41條第
    1項，非訟事件法第21條第2項、第24條第1項，民事訴訟法
    第78條，裁定如主文。
中    華    民    國    97    年    6     月    30    日
                  家事法庭法  官  林育幟
以上為正本係照原本作成
如對本裁定抗告須於裁定送達後10日內向本院提出抗告狀
中    華    民    國    97    年    6     月    30    日
                          書記官  黃坤義


司法院資訊處製作；財團法人民間司法改革基金會備份。
